臺灣高等法院刑事判決　　　　　　　　96年度上訴字第1163號
上　訴　人
即　被　告　乙○○
上列上訴人因違反槍砲彈藥刀械管制條例等案件，不服臺灣士林
地方法院94年度訴字第852號，中華民國95年10月11日第一審判
決（起訴案號：臺灣士林地方法院檢察署94年度偵字第390號、
第1258號、第1437號、第6550號），提起上訴，本院判決如下：
    主  文
原判決關於行使偽造私文書（二罪）及定應執行刑部分撤銷。
乙○○連續行使偽造私文書，足以生損害於公眾及他人，處有期
徒刑壹年，減為有期徒刑陸月。甲○○名義之不實護照壹本（護
照號碼：000000000）、及如附表所示文書上偽造之甲○○署押
，均沒收。
其他上訴駁回。
第二項連續行使偽造私文書所處之刑，與上訴駁回部分所處之刑
，應執行有期徒刑貳年肆月，併科罰金新台幣拾萬元，罰金如易
服勞役，以新台幣壹仟元折算壹日；甲○○名義之不實護照壹本
（護照號碼：000000000）、如附表所示文書上偽造之甲○○署
押、扣案之仿GLOCK廠27型半自動手槍製造之改造手槍（槍枝管
制編號：0000000000號，含彈匣）壹把及土造子彈伍顆均沒收。
    事  實
一、乙○○因另案違反槍砲彈藥刀械管制條例案件，於96年6月
    15日經臺灣士林地方法院發布通緝，通緝中為掩飾真實身分
    逃避刑責，竟基於行使變造國民身分證特種文書、行使變造
    國民身分證以供申請護照、行使偽造私文書之概括犯意，於
    民國93年6月中旬某日，在臺北縣汐止市○○路○段31號3樓
    其弟甲○○住處，竊取甲○○所有之國民身分證正本1張（
    竊盜部分未據起訴），得手後即返回其臺北縣汐止市○○街
    94巷26號之1住處，以彩色印表機將該國民身分證正本掃瞄
    列印後，再將其本人之照片1張黏貼於該國民身分證彩色列
    印本上加以變造，而於同年月18日持該變造之甲○○國民身
    分證、乙○○本人照片，並在附表編號1所示申請書背面申
    請人簽名欄處偽造「甲○○」署名後，委託不知情之「大眾
    旅行社有限公司」職員持向外交部領事事務局申請核發普通
    護照，使外交部領事事務局承辦人誤認係甲○○本人申請核
    發護照，予以審核通過，發給貼有乙○○照片之甲○○中華
    民國普通護照（護照號碼：000000000）。嗣乙○○於93年8
    月12日下午5時許，因毒品案件為警於臺北市○○區○○路
    342巷7號2樓搜索查獲，於臺北市政府警察局北投分局石牌
    派出所，及嗣後移送檢察官偵查，在接受調查詢問製作筆錄
    時，均持該變造之甲○○國民身分證向警員及檢察官表示其
    為「甲○○」，而以「甲○○」之名義應訊，並連續偽造「
    甲○○」簽名及捺指紋於附表編號3、6、7所示私文書上，
    表示知悉受逮捕原因、同意接受搜索等情，及於附表編號2
    、4至5、8至15所示之文書上，致使警察、檢察官誤認該等
    簽名及指紋即甲○○之署押。復於93年9月3日持上開貼有其
    照片之甲○○普通護照，冒用「甲○○」名義予以行使，從
    桃園中正國際機場出境，迄同年9月5日再以同一方式行使該
    護照，從桃園中正國際機場入境。足生損害於甲○○有日後
    誤受刑事傳拘、追訴或執行之虞、司法與警察機關偵查犯罪
    之正確性、外交部領事事務局對於護照管理之正確性及內政
    部入出境管理局對入出境管理之正確性。
二、乙○○於93年10月上旬某日，明知綽號「小高」之姓名年籍
    不詳之男子所交付之仿GLOCK 廠27型半自動手槍製造之改造
    手槍一把（槍枝管制編號：0000000000號，含彈匣），及土
    造子彈五顆係具有殺傷力之槍彈，仍收受該改造手槍一把及
    土造子彈5顆，寄藏在其台北縣汐止市○○○路37號6樓住處
    內，為臺北縣政府警察局三峽分局於93年11月2日查獲。
三、案經臺北市政府警察局北投分局、臺北縣政府警察局三峽分
　　局、汐止分局報告臺灣士林地方法院檢察署檢察官偵查起訴
    。
    理  由
一、證據能力部分：
    本件認定事實所引用之證據資料，被告於原審對之證據能力
    表示「沒意見」（見原審卷第37頁），僅爭執證明力部分，
    且未於原審及本院言詞辯論終結前聲明異議，視為已有將該
    等傳聞證據採為證據之同意，本院審酌該等證據取得過程並
    無瑕疵、與待證事實具關聯性等前提下，認為適當，依刑事
    訴訟法第159條之5規定，得為證據，核先敘明。
二、訊據上訴人即被告乙○○固坦承有行使偽造私文書之犯行，
    惟矢口否認有寄藏槍彈之行為，辯稱：槍彈部分乃遭員警栽
    贓，是以不移送被告其他案件為交換條件，要被告承擔罪行
    云云。
三、經查：
  (一)行使偽造文書部分：
    上揭犯罪事實，業據被告於警詢、偵查、原審及本院審理時
    坦承不諱（見偵6550卷第8頁、第46至47頁、第57至58頁、
    毒抗6號卷第18頁正、反面、原審卷第36頁、第38頁、第145
    頁、本院卷第58頁反面）；核與證人甲○○、邵元孝證述情
    節相符（見毒抗6號卷第16至17頁、偵1437卷第81頁、偵390
    卷第99至100頁）。復有甲○○入出境查詢結果表（見偵390
    卷第34頁）及如附表所示之各文書在卷可核。則被告自白與
    事實相符，應堪認定。
  (二)寄藏槍彈部分：
    (1)被告於93年11月2日因另案流氓及煙毒案件遭通緝為警查
      獲之時，即於偵查中供承自93年10月初起受友人「小高」
      寄藏槍彈情事（見核退2900卷第7頁）。參酌本件查獲過
      程，乃被告經另案通緝，於當日晚間18時許，駕駛車號5T
      -5075號自小客車停放於臺北縣汐止市68巷口，欲返家時
      ，為埋伏之員警當場查獲，發現被告所駕駛之汽車為贓車
      ，為深入調查而進行搜索，有卷附被告簽立之自願受搜索
      同意書可核，被告更於警方搜索時指出毒品藏放位置（見
      核退2900卷第7頁），且於警察搜索完畢後，當場在搜索
      扣押筆錄上結果欄受執行人處簽名並捺印（見峽警字第09
      30029990號卷第27至29頁）。復有扣案之仿GLOCK廠27型
      半自動手槍製造之改造手槍（槍枝管制編號：0000000000
      號，含彈匣）1把及土造子彈5顆，及該等槍彈係藏放於廚
      房天花板上之排油煙鋁管內用報紙包著時之採證照片可憑
      （見核退2900卷第15頁、峽警字第0930029990號卷第33至
      34頁）。而扣案槍彈經送鑑定結果，均具有殺傷力，有內
      政部警政署刑事警察局93年11月17日刑鑑字第0930220941
      號槍彈鑑定書在卷可稽（見核退2900卷第12至14頁）。則
      被告寄藏槍彈之事實，應堪認定。
    (2)被告雖嗣辯稱槍彈部分乃警察誣陷栽贓，警方以不移送偽
      造證件、毒品等案件為交換條件，並同意被告施打毒品解
      癮，要被告承認槍枝為其所有云云（見原審卷第39頁、本
      院卷第59頁正、反面）。惟檢察官於94年9月12日偵查中
      經隔別訊問三峽分局湖山派出所警員，證人即該派出所主
      管丙○○結證稱：當時派出所接獲警備隊之支援要求，在
      現場先對被告車子做清查，始知該車車牌係偽造，遂攔下
      該車並逮捕被告後，被告帶我們去取槍，先說在家裡，又
      說在外面，帶我們去其朋友家取槍時，朋友未應門，經電
      話聯絡，他朋友不敢回來，被告復帶我們去汐止某公園、
      賣場附近的資源回收場，未查獲槍枝，最後被告才說在家
      裡，在廚房抽油煙機上面天花板找到，槍枝是用報紙包住
      塞在抽油煙機管子裏，打開時有槍、幾顆子彈等語（見偵
      390卷第123至124頁）；證人即員警孫金山結證稱：當天
      被告帶我們去公園，又帶我們去他住處，我只記得這二處
      地點，槍枝在他住處廚房天花板找到等語（見偵390卷第
      125頁）；證人即員警陳文德結證稱：當天在被告住處樓
      下查獲後，他有帶我們去公園，之後又回他家裡取槍，在
      廚房天花板查獲槍枝等語（見偵390卷第125頁）。證人丙○○於本院與被告對質時亦為相同證述（見本院卷第59頁
      ）。則證人等對於被告當日帶同員警先至公園，後才於家
      中取出槍彈之情，均所陳一致。
    (3)再觀之被告警詢筆錄記載，被告如係配合警察栽槍，何必
      到派出所後，以「精神狀態不好為由」，不願於夜間23時
      45分製作筆錄，等到翌日上午7時才接受詢問，又其於翌
      日之訊問筆錄供述清晰、明確、詳細，如非出於其親自口
      述，警察何得杜撰出如此之內容（見峽警刑字第93002999
      0號卷第10頁）？又被告既謂警察以不移送毒品等為交換
      條件，為何在該次筆錄就施用毒品之內容記載明確？又被
      告何以同意警察採取尿液，並對其駕駛來歷不明車牌5T─
      5075號（係屬偽造車牌及行照）之汽車（三菱休旅車，原
      車體之車牌為7517—FG號及其引擎號碼為4G63Z021743號
      ）詳細調查，被告亦均一一說明，並於筆錄之末頁簽名而
      無異議？則被告所為交換條件之說即不足採。
    (4)況警察查得之槍枝，係以報紙包著放在排油煙鋁管內，如
      係栽贓將槍彈拿到天花板上放著即可，何必如此大費周章
      ？況當時三峽分局湖山派出所警察係應警備隊之要求而臨
      時支援，到現場才見到被告，其等與被告既無怨無仇，何
      以會突然想到要栽贓給被告而會事先將槍彈放在警車上？
      何以事前知悉被告會毒癮發作同意配合栽贓？且當時除湖
      山派出所警員外尚有警備隊的警力多人在場，在眾目睽睽
      的場景還敢搬演所謂栽贓取槍的情節？被告所辯疑點甚多
      且與經驗法則不合，核屬卸責之詞，不可採信。至被告聲
      請調取搜證錄影帶一節（見本院卷第40頁反面），既經證
      人丙○○敘明遺失（見本院卷第59頁、原審卷第75至76頁
      ），已無從調閱，不能調查，附此敘明。
  (三)綜上所述，本件事證明確，被告犯行洵堪認定，應予論罪科
    刑。
四、論罪科刑部分：
  (一)法律變更之適用：
    (1)被告行為後，槍砲彈藥刀械管制條例業於94年1月26日修
      正公布，而於94年1月28日施行，就未經許可持有具殺傷
      力之其他可發射金屬或子彈之槍枝之行為，修正施行前之
      第11條第4項係規定：「未經許可，持有、寄藏或意圖販
      賣而陳列第1項所列槍砲者，處1年以上7年以下有期徒刑
      ，併科新臺幣7,000,000元以下罰金」，修正後（新法）
      已刪除第11條之規定，並改於第8條第4項規定：「未經許
      可，持有、寄藏或意圖販賣而陳列第1項所列槍枝者，處3
      年以上10年以下有期徒刑，併科新台幣7,000,000元以下
      罰金」，經比較新、舊法之結果，新法所定刑度顯較舊法
      為重，依刑法第2條第1項後段，自應適用修正前同條例第
      11條第4項之規定論處。至未經許可持有子彈部分並未修
      正，即不生新、舊法比較適用之問題，自應逕依該條例第
      12條第4項之規定處斷。
    (2)刑法第56條連續犯之規定業於95年7月1日修正公布施行，
      修正後已刪除連續犯之規定，被告數次行使偽造私文書、
      行使變造特種文書之犯行，即須分論併罰。此刪除雖非犯
      罪構成要件之變更，但顯已影響行為人刑罰之法律效果，
      自屬法律有變更，依新法第2條第1項規定，比較新、舊法
      結果，仍應適用較有利於被告之行為時法律即舊法論以連
      續犯。
    (3)被告行為後，刑法第55條後段「犯一罪而其方法或結果之
      行為犯他罪名者」之牽連犯規定亦於95年7月1日修正公布
      施行，於新法修正施行後已刪除，則被告一行為犯一罪，
      而其方法結果另犯他罪名之牽連犯，從一重處斷之規定，
      依新法即無從適用。比較新舊法之規定，修正後之規定對
      於被告較為不利，依刑法第2條第1項之規定，自應適用行
      為時且較有利於被告之法律，即修正前刑法第55條後段之
      規定，從較重之一罪予以論處。
    (4)被告行為後，刑法第212條變造特種文書及刑法第214條使
      公務員登載不實罪法條固未修正，其法定罰金刑部分，依
      刑法施行法第1條之1規定，雖改以新臺幣為罰金之單位並
      提高30倍，惟因修正前之罰金單位為銀元，銀元1元為新
      臺幣3元，又因前刑法分則有關條文罰金之倍數，亦經修
      正前罰金罰鍰提高標準條例第1條前段規定提高為10倍，
      就罰金之最高額而言，實與修正前罰金之最高額相同，惟
      罰金之最低額部分，因刑法第33條第5款亦於95年7月1日
      修正施行，罰金最低額由銀元1元以上，提高為新台幣100
      0元以上，並以百元為單位，因而以修正前之規定較有利
      於被告。
    (5)經綜觀比較上述條文修正前、後之結果，依新刑法第2條
      第1項規定之「從舊從輕」原則，修正後之規定並非較有
      利於被告，自應適用被告行為時即修正前之刑法相關規定
      論處。
  (二)法律修正之說明：
    (1)被告行為時之刑法第42條第2項前段規定：「易服勞役以1
      元以上3元以下折算1日。」該易服勞役折算標準，業據修
      正前罰金罰鍰提高標準條例第2條（於95年7月1日公布刪
      除）規定，就其原定數額提高為100倍折算1日，則本件被
      告行為時之易服勞役折算標準，最高得以銀元300元折算1
      日，即新台幣900元折算1日。惟95年7月1日修正公布施行
      之刑法第42條第3項前段規定：「易服勞役以新台幣1仟元
      、2仟元或3仟元折算1日。」比較修正前後之易服勞役折
      算標準，以修正後之規定，較有利於被告，爰依修正後刑
      法第42條第3項規定諭知易服勞役折算之標準，附此敘明
      。
    (2)刑法第51條業於民國94年1月7日修正公布，並於95年7月1
      日施行，修正前刑法第51條規定：「數罪併罰，分別宣告
      其罪之刑，依左列各款定其應執行者：」其中第5款規定
      ：「宣告多數有期徒刑者，於各刑中之最長期以上，各刑
      合併之刑期以下，定其刑期。但不得逾二十年。」修正後
      刑法第51條第5款規定：「宣告多數有期徒刑者，於各刑
      中之最長期以上，各刑合併之刑期以下，定其刑期。但不
      得逾三十年」比較結果，修正後刑法並非較有利於行為人
      ，依刑法第2條第1項前段之規定，仍應依修正前刑法，定
      其應執行之刑。
  (三)犯罪事實一部分：
    (1)被告將甲○○國民身分證掃描列印後，貼上自己照片之行
      為，係犯刑法第212條變造特種文書罪；其進而委託不知
      名之旅行社職員向外交部領事事務局申辦護照，及向警方
      及檢方出示而行使之，係犯刑法第216條、第212條行使變
      造特種文書罪。被告於附表編號1所示護照申請書上偽造
      甲○○署押並行使，係犯刑法第216條、第210條行使偽造
      私文書罪。被告變造特種文書之行為，為行使變造特種文
      書行為所吸收，不另論罪。
    (2)按人民被逮捕拘禁時，執行機關應即將逮捕拘禁之原因，
      以書面告知本人及其本人指定之親友，提審法第2條第1項
      定有明文。附表編號6、7所示之逮捕通知書（共2份，1份
      通知到案被逮捕人，1份通知被逮捕人之親友），從其形
      式上觀察，足以表示簽名人已知悉其受逮捕之原因及要否
      通知親友之意旨，並足為簽名人出具收受該逮捕通知之證
      明（最高法院93年度台上字第1187號、第1454號、90年度
      台上字第6057號判決意旨參照）。則此項經被逮捕人簽名
      之逮捕通知，乃具文書之外觀，承載一定之意思表示（尤
      以第2份通知被逮捕人之親友，乃表示要否通知親友及通
      知何人），並足為簽名人表示意思之證明（在逮捕通知書
      上簽名是屬收受該通知之證明），自具有私文書之性質。
      再於附表編號3所示自願受搜索同意書上簽名，是表示同
      意司法警察實施搜索，亦具有私文書之性質。本件被告於
      93年8月12日為警查獲後，冒用甲○○名義在附表編號3、
      6、7所示私文書上簽名捺指印，並持交警員行使，從形式
      上觀察，即足以表示由「甲○○」出具收受該逮捕通知書
      之證明，以及同意司法警察機關踐行搜索扣押之意思，自
      足生損害於甲○○及司法機關調查案件之正確性，核被告
      此部份所為，係構成刑法第216條、第210條之行使偽造私
      文書罪。附表編號8所示之逮捕權利告知書，係警員為證
      明逮捕程序確依刑事訴訟法規定而為，被告於上開權利告
      知書上簽署「甲○○」之名，並無任何表明為文書之意，
      被告此部份自應僅成立刑法第217條第1項偽造署押罪（本
      院暨所屬法院88年法律座談會刑事類提案第8號要旨參照
      ）。附表編號2、4、5、9至15所示之調查筆錄、搜索扣押
      筆錄、扣押物品目錄表、指認照片、報告單、訊問筆錄及
      前科調查表等文書，則係司法人員依法製作，並命受訊問
      人或受處分人簽名確認，受訊問人或受處分人自始自終均
      為被告，僅係為掩飾身分而偽造「甲○○」署押，冒用「
      甲○○」之名而已，被告此部份所為，係犯刑法第217條
      第1項之偽造署押罪，並不成立行使偽造私文書罪。被告
      以單一決意，於附表編號2至15所示偽造署押之行為，已
      為偽造私文書之行為所吸收，不另論罪（起訴書謂此部分
      犯行均係觸犯偽造署押罪，尚有未洽，然起訴之基本事實
      同一，應由本院變更起訴法條而為判決）。又被告先後多
      次行使偽造私文書之犯行，依最高法院86年台上字第3295
      號判例「如數行為於同時同地或密切接近之時地實施，侵
      害同一之法益，各行為之獨立性極為薄弱，依一般社會健
      全觀念，在時間差距上，難以強行分開，在刑法評價上，
      以視為數個舉動之接續施行，合為包括之一行為予以評價
      ，較為合理，則屬接續犯，而為包括之一罪」意旨，被告
      受逮捕後，為避免員警發現真實身分，多次行使偽造私文
      書，犯罪實施之地點相同，時間密接，應論以接續犯。
    (3)被告偽造護照申請書以供申請護照並持以出入境，係犯護
      照條例第23條第2項、第1項之行使不實護照罪。被告使公
      務員將其持用不實護照出入境之事實，登載於其所掌之之
      電腦（電磁紀錄上），係犯刑法第214條使公務員登載不
      實罪。被告在護照申請書背面偽造甲○○署名，為偽造護
      照申請書之部分行為；偽造護照申請書之行為，為行使的
      高度行為所吸收；申請取得不實護照後據以行使，其申請
      不實護照之低度行為為行使不實護照之高度行為所吸收，
      均不另論罪。被告持同一不實護照行使，使公務員將此入
      出境事實登載於其所掌之電腦（電磁紀錄）上，因而入出
      境桃園中正國際機場各1次，本屬接續之犯意為包括的一
      罪。
    (4)又被告利用不知情之旅行社職員，持其變造之甲○○國民
      身分證及偽造之護照申請書，為其申辦護照之行為，乃行
      使變造特種文書及行使偽造私文書之間接正犯。
    (5)被告先後多次行使偽造私文書、行使變造特種文書之行為
      ，時間密接，構成要件復相同，顯係基於概括犯意為之，
      均為連續犯，應各論以一罪並加重其刑。被告所犯上開行
      使變造特種文書罪、行使不實護照罪、使公務員登載不實
      文書罪，及行使偽造私文書罪間，有方法結果之牽連關係
      ，應依刑法第55條後段牽連犯之規定，從較重之行使偽造
      私文書罪處斷。本件被告上開犯罪時間在96年4月24日以
      前，其所犯之罪合於中華民國96年罪犯減刑條例第2條第1
      項第3款之規定，應予減刑2分之1。
  (四)犯罪事實三部分：按改造手槍，屬於槍砲彈藥刀械管制條例
    第4條第1項第1款所稱之槍砲。被告未經許可受「小高」之
    託，將具有殺傷力之槍、彈寄藏於其住處天花板上，核其所
    為係犯修正前槍砲彈藥刀械管制條例第11條第4項之未經許
    可寄藏可發射子彈具有殺傷力之改造手槍罪、及同條例第12
    條第4項之未經許可寄藏具有殺傷力之子彈罪。被告因寄藏
    而持有改造手槍及子彈之行為，因寄藏與持有，均係將物置
    於自己實力支配之下，僅寄藏先有他人之持有行為，而後始
    為之受寄代藏而已，故寄藏之受人委託代為保管，其保管之
    本身，亦屬持有，不過，此之持有係受寄之當然結果，自應
    僅就寄藏之行為為包括之評價，不應另就持有改造手槍及持
    有子彈予以論罪（最高法院74年台上字第3400號判例參照）
    。被告一行為同時觸犯上開兩罪名，為想像競合犯，應依刑
    法第55條前段從較重之未經許可寄藏可發射子彈具有殺傷力
    之改造手槍罪論處。
  (五)上開行使偽造私文書、寄藏可發射子彈具有殺傷力之改造手
    槍二罪，犯意各別，行為互殊，自應分論併罰。被告辯稱事
    實欄一所示，其用變造之甲○○身分證申請護照部分，乃其
    主動向檢察官陳明而查獲，應有自首減刑之適用云云。惟按
    裁判上一罪關係之案件，如其犯罪事實之一部已被發覺，雖
    在警訊時或檢察官偵查中自白其餘未發覺之犯罪事實，亦不
    符合刑法第62條自首之規定（最高法院92年度台上字第74號
    判決參照）。本件被告係冒其弟甲○○名義應訊後，經法院
    裁定將甲○○送勒戒處所觀察、勒戒，其弟甲○○於93年12
    月23日提起抗告，嗣經本院發回，檢察署因而獲知係被告所
    冒名，被告乃於94年1月18日接受訊問時坦承其弟甲○○之
    名義應訊等情，有本院94年度毒抗字第6號影印卷宗可稽，
    足見被告係自白而非自首。是被告縱自白行使變造特種文書
    申辦護照相關情事，亦非可適用自首規定減刑至明。
五、犯罪事實一部分，原審以被告事證明確，予以論罪科刑，固
    非無見，惟被告係因通緝中為掩飾真實身分逃避刑責，而
    為事實欄一所示之犯行，係基於行使偽造私文書之概括犯意
    行之，為連續犯，原判決竟分論併罰；被告偽造如附表編
    號2至15所示之甲○○簽名共16枚、指紋印共44枚，原判決
    僅論簽名5枚、指紋印13枚；被告利用旅行社人員申辦護
    照，乃間接正犯，原判決漏未論及；本件變造之甲○○身
    分證並未扣案，已滅失（詳下述），原判決竟仍宣告沒收；
    中華民國96年罪犯減刑條例業於96年7月4日修正公布，並
    於同年月16日施行，被告所犯，合於該減刑條例之規定，原
    審未及審酌，均有未洽。被告以其用變造之甲○○身分證申
    請護照部分該當自首要件，而提起上訴，雖無理由，然原判
    決既有前揭可議之處，自屬無可維持，應由本院將此部分及
    其定應執行刑部分予以撤銷改判。爰審酌被告因推卸刑責、
    掩蔽身份，竟以變造身分證、偽造私文書並持以申請不實護
    照進而使用；及在警察、偵查中持變造其胞弟「甲○○」之
    身分證冒名應訊，偽造署押，均足生損害於甲○○之權益及
    相關單位辦理公務之正確性，惟其行使偽造私文書部分坦承
    犯行，態度良好，頗具悔意，並參酌其素行、品行、知識程
    度、犯罪之目的、手段等一切情狀，量處如主文第二項所示
    之刑，及減得之刑。如附表所示之偽造甲○○簽名及指紋印
    ，應依刑法第219條規定，不問屬於犯人與否均沒收之。甲○○名義之不實護照1本（護照號碼：000000000），為被告
    所有，供犯罪所用及所得之物，應依刑法第38條第1項第2款
    、第3款宣告沒收。至變造之甲○○國民身分證1枚，據被告
    稱已丟棄（見偵6550卷第9頁），且被告於警詢及偵查中接
    受訊問時，雖有行使該變造之甲○○身分證，然警方隨後即
    將之交還被告，業據證人即警員邵元孝證述在卷（見偵390
    卷第100頁），而臺北縣政府警察局三峽分局94年9月26日北
    縣警峽字第0940025226號函覆亦稱並未查扣姓名為甲○○之
    身分證（見偵390卷第151頁），則並無證據顯示該變造之身
    分證未滅失，為免將來執行困難，爰不宣告沒收。
六、犯罪事實二部分，原審本同上之見解，適用修正前槍砲彈藥
    刀械管制條例第11條第4項、第12條第4項、刑法第2條第1項
    、修正前刑法第55條、第42條第3項，並審酌被告未經許可
    寄藏具殺傷力之槍彈等，影響被害人權益、社會治安、國家
    形象，至深且鉅，量處有期徒刑2年，併科罰金10萬元，罰
    金部分並諭知易服勞役之折算標準。另以扣案之仿GLOCK廠2
    7型半自動手槍製造之改造手槍（槍枝管制編號：000000000
    0號，含彈匣）1把及土造子彈5顆，為違禁物，依刑法第38
    條第1項第1款宣告沒收。核其認事用法，俱無不合，量刑亦
    甚妥適。被告上訴否認犯行，為無理由，應予駁回。
七、被告上開撤銷改判部分所處之刑與上訴駁回部分所處有期徒
    刑，應定執行刑如主文第四項所示。
八、原判決關於汐止分局查獲槍彈部分及被告故買贓物部分，雖
    於理由中敘明應為無罪之諭知，然漏未於主文中載明，且亦
    未說明與前揭有罪部分之關係，應係漏判，應由檢察官另行
    向原審法院聲請補判，附此敘明。
據上論斷，應依刑事訴訟法第368條、第369條第1項前段、第364
條、第299條第1項前段，護照條例第23條第2項、第1項、刑法第
2條第1項、第11條前段、第38條第1項第2款、第3款、第216條、
210條、212條、第219條，修正前刑法第41條第1項、第51條第5
款、第55條後段、第56條，中華民國96年罪犯減刑條例第2條第1
項第3款、第8條第1項，判決如主文。
本案經檢察官曾忠己到庭執行職務。
中　　華　　民　　國　　96　　年　　7 　　月　　19　　日
　　　　　　　　　刑事第十九庭審判長法　官  尤豐彥
　　　　　　　　　　　　　　　　　　法　官  黃金富
　　　　　　　　　　　　　　　　　　法　官  魏新國
以上正本證明與原本無異。
如不服本判決，應於收受送達後十日內向本院提出上訴書狀，其
未敘述上訴之理由者並得於提起上訴後十日內向本院補提理由書
（均須按他造當事人之人數附繕本）。
                                    書記官  陳玉珍
中　　華　　民　　國　　96　　年　　7 　　月　　19　　日
附錄：本案論罪科刑法條全文
中華民國刑法第210條：
偽造、變造私文書，足以生損害於公眾或他人者，處5年以下有
期徒刑。
中華民國刑法第212條：
偽造、變造護照、旅券、免許證、特許證及關於品行、能力服務
或其他相類之證書、介紹書，足以生損害於公眾或他人者，處1
年以下有期徒刑、拘役或300元以下罰金。
中華民國刑法第216條：
行使第210條至第215條之文書者，依偽造、變造文書或登載不實
事項或使登載不實事項之規定處斷。
護照條例第23條：
偽造、變造國民身分證以供申請護照，足以生損害於公眾或他人
者，處5年以下有期徒刑、拘役或科或併科新臺幣50萬元以下之
罰金。
行使前項文書者，亦同。
將國民身分證交付他人或謊報遺失，以供冒名申請護照者，處5
年以下有期徒刑、拘役或科或併科新臺幣10萬元以下之罰金。
前項冒用名義者，亦同。
受託申請護照，明知第1項至第4項事實或偽造、變造或冒用之照
片，仍代申請者，處5年以下有期徒刑、拘役或科或併科新臺幣
10萬元以下之罰金。
修正前槍砲彈藥刀械管制條例第11條：
未經許可，製造、販賣或運輸第四條第一款所稱其他可發射金屬
或子彈具有殺傷力之各式槍砲者，處五年以上有期徒刑，併科新
台幣一千萬元以下罰金。
未經許可，轉讓、出租或出借前項所列槍砲者，處三年以上十年
以下有期徒刑，併科新台幣七百萬元以下罰金。
意圖供自己或他人犯罪之用，而犯前二項之罪者，處無期徒刑或
七年以上有期徒刑，併科新台幣一千萬以下罰金。
未經許可，持有、寄藏或意圖販賣而陳列第一項所列槍枝者，處
一年以上七年以下有期徒刑，併科新台幣七百萬元以下罰金。
第一項至第三項之未遂犯罰之。
槍砲彈藥刀械管制條例第12條：
未經許可，製造、販賣或運輸子彈者，處1年以上7年以下有期徒
刑，併科新台幣500萬元以下罰金。
未經許可，轉讓、出租或出借子彈者，處6月以上5年以下有期徒
刑，併科新台幣300萬元以下罰金。
意圖供自己或他人犯罪之用，而犯前二項之罪者，處3年以上10
年以下有期徒刑，併科新台幣700萬元以下罰金。
未經許可，持有、寄藏或意圖販賣而陳列子彈者，處5年以下有
期徒刑，併科新台幣300萬元以下罰金。
第1項至第3項之未遂犯罰之。
附表：
┌──┬─────────────────────┬────────┐
│編號│證據名稱（卷頁）                          │ 偽造署押之情形 │
├──┼─────────────────────┼────────┤
│1   │中華民國普通護照申請書（偵390卷第58頁）   │偽造甲○○簽名1 │
│    │                                          │枚              │
├──┼─────────────────────┼────────┤
│2   │臺北市政府警察局北投分局石牌派出所93年8月1│偽造甲○○簽名3 │
│    │2日調查筆錄（偵2050卷第40至50頁）         │枚、指紋印33枚  │
├──┼─────────────────────┼────────┤
│3   │臺北市政府警察局北投分局自願受搜索同意書  │偽造甲○○簽名及│
│    │（偵2050卷第15頁）                        │指紋印各1枚     │
├──┼─────────────────────┼────────┤
│4   │臺北市政府北投分局93年8月12日搜索扣押筆錄 │偽造甲○○簽名及│
│    │（偵2050卷第17頁）                        │指紋印各1枚     │
├──┼─────────────────────┼────────┤
│5   │臺北市政府警察局北投分局扣押物品目錄表（偵│偽造甲○○簽名及│
│    │2050卷第19-1頁）                          │指紋印各1枚     │
├──┼─────────────────────┼────────┤
│6   │臺北市政府警察局北投分局通知（存根）-通知 │偽造甲○○簽名及│
│    │親友（偵250卷第69頁）                     │指紋印各1枚     │
├──┼─────────────────────┼────────┤
│7   │臺北市政府警察局北投分局（通知本人）（偵25│偽造甲○○簽名及│
│    │0卷第68頁）                               │指紋印各1枚     │
├──┼─────────────────────┼────────┤
│8   │逮捕權利告知書（偵2050卷第64頁）          │偽造甲○○簽名及│
│    │                                          │指紋印各1枚    │
├──┼─────────────────────┼────────┤
│9   │臺北市政府警察局北投分局扣押物品收據（偵20│偽造甲○○簽名及│
│    │50卷第20頁）                              │指紋印各1枚     │
├──┼─────────────────────┼────────┤
│10  │臺北市政府警察局北投分局查獲涉嫌毒品危害防│偽造甲○○簽名及│
│    │制條例毒品初步鑑驗報告單-安非他命類（偵205│指紋印各1枚     │
│    │0卷第96頁）                               │                │
├──┼─────────────────────┼────────┤
│11  │臺北市政府警察局北投分局查獲涉嫌毒品危害防│偽造甲○○簽名及│
│    │制條例毒品初步鑑驗報告單-其他類（偵2050卷 │指紋印各1枚     │
│    │第97頁）                                  │                │
├──┼─────────────────────┼────────┤
│12  │指認查獲大麻之照片（偵2050卷第95頁）      │偽造甲○○簽名及│
│    │                                          │指紋印各1枚     │
├──┼─────────────────────┼────────┤
│13  │指認查獲安非他命之照片（偵2050卷第94頁）  │偽造甲○○簽名及│
│    │                                          │指紋印各1枚     │
├──┼─────────────────────┼────────┤
│14  │臺灣臺北地方法院檢察署93年8月13日訊問筆錄 │偽造甲○○簽名1 │
│    │（核退5184影印卷第6頁）                   │枚              │
├──┼─────────────────────┼────────┤
│15  │臺灣臺北地方法院檢察署涉嫌施用毒品被移送人│偽造甲○○簽名1 │
│    │前科調查表（核退5184影印卷第2頁）         │枚              │
└──┴─────────────────────┴────────┘
